臺灣桃園地方法院民事裁定
111年度簡抗字第16號
抗  告  人  林永年  

抗告人與相對人袁雪華、李麗珍、廖子涵間請求損害賠償事件，
抗告人對於民國111年3月18日本院桃園簡易庭111年度桃簡字第4
71號裁定提起抗告，本院裁定如下：
    主  文
抗告駁回。
抗告費用由抗告人負擔。
    理  由
一、抗告意旨略以：統一超商自創店以來就是專走法律漏洞的無
    恥企業，並教唆員工做偽證犯法，相對人等三位法官卻放任
    無良奸商統一超商的胡作非為，致抗告人先前民事裁定敗訴
    及受到金錢損失，就是對抗告人之精神暴力傷害，請求廢棄
    原判決（裁定）等語。　　
二、按原告之訴，有下列各款情形之一者，法院應以裁定駁回之
    ；但其情形可以補正者，審判長應定期間先命補正：八、起
    訴基於惡意、不當目的或有重大過失，且事實上或法律上之
    主張欠缺合理依據，民事訴訟法第249條第1項第8款定有明
    文。其立法意旨略以：原告起訴所主張之事實或法律關係，
    倘於客觀上並無合理依據，且其主觀上係基於惡意、不當目
    的，例如為騷擾被告、法院，或延滯、阻礙被告行使權利；
    抑或一般人施以普通注意即可知所訴無據，而有重大過失，
    類此情形，堪認係屬濫訴。現行法對於此濫訴仍須以判決駁
    回，徒增被告訟累，亦無謂耗損有限司法資源。為維被告權
    益及合理利用司法資源，應將不得為該濫訴列為訴訟要件。
    原告之訴如違反此要件，其情形不可以補正者；或可以補正
    ，經命補正而未補正者，法院均應以其訴為不合法，裁定予
    以駁回。
三、經查，依憲法第80條規定，法官本即依法獨立審判，自得本
    於其公正、超然地位，認定事實、適用法律。觀諸抗告人於
    原審起訴狀所載內容及用語，顯然係因不滿其所提再審聲請
    遭承審合議庭三位法官（即相對人）以111年度聲再字第3號
    裁定駁回，而提起本件訴訟向合議庭三位法官請求損害賠償
    ，惟查，抗告人於原審起訴狀裡，並未就相對人何以須負賠
    償責任之事實、理由及法律依據，提出具體說明或具體證據
    ，於其抗告狀中亦無提出，足認抗告人係因先前訴訟遭相對
    人裁定駁回，基於惡意、不當目的而提起本件訴訟，無從以
    命抗告人說明其理由依據或提出其他證據方法之方式而得以
    補正，是本件抗告人之訴，顯難認為合法。從而，原裁定依
    民事訴訟法第249條第1項第8款規定，駁回抗告人之訴，並
    無不合，抗告人就原裁定提起抗告，為無理由，應予駁回。
四、爰裁定如主文。　　　　　　
中    華    民    國   111    年    8     月    30    日
                  民事第三庭  審判長法  官  周玉羣  
　　　　　　　　　
                                    法  官  卓立婷 
　　　　　　　　　　　　　　　　　　 
                                    法  官  林靜梅
正本係照原本作成。
本裁定不得再抗告。
中　　華　　民　　國　　111 　年　　8 　　月　　30　　日
                                    書記官   蘇玉玫